臺灣高雄地方法院刑事裁定
111年度聲字第626號
聲  請  人  臺灣高雄地方檢察署檢察官
受  刑  人  邱冠勳




上列聲請人因受刑人數罪併罰有二裁判以上，聲請定其應執行之
刑（111年度執聲字第453號），本院裁定如下：
    主  文
邱冠勳因犯如附表所示之肆罪，所處各如附表所示之刑，應執行
拘役柒拾日，如易科罰金，以新臺幣壹仟元折算壹日。
    理  由
一、聲請意旨略以：受刑人邱冠勳因犯如附表所示之肆罪，先後
    經法院判決確定，應依刑法第50條、第53條及第51條第6款
    規定，定其應執行之刑，爰依刑事訴訟法第477條第1項規定
    聲請裁定其應執行刑等語。
二、按裁判確定前犯數罪者，併合處罰之；數罪併罰，有二裁判
    以上者，依第51條之規定，定其應執行之刑，刑法第50條第
    1項本文、第53條分別定有明文。又數罪併罰，分別宣告其
    罪之刑，宣告多數拘役者，於各刑中之最長期以上，各刑合
    併之刑期以下，定其刑期。但不得逾一百二十日，刑法第51
    條第6款亦有規定。又法律上屬於自由裁量之事項，有其外
    部性界限及內部性界限，並非概無拘束。依據法律之具體規
    定，法院應在其範圍選擇為適當之裁判者，為外部性界限；
    而法院為裁判時，應考量法律之目的，及法律秩序之理念所
    在者，為內部性界限。法院為裁判時，二者均不得有所踰越
    ，是數罪併罰，有二裁判以上，定其應執行之刑時，固屬法
    院自由裁量之事項，然仍應受前揭外部性界限及內部性界限
    之拘束。
三、經查：本件受刑人所犯如附表所示之4罪，先後經法院判處
    如附表所示之刑，而各罪之犯罪日期，均在最先判決確定日
    即民國110年8月25日之前，且附表編號1至2之罪曾經臺灣橋
    頭地方法院以110年度聲字第1391號裁定定應執行拘役40日
    、附表編號3至4之罪則經本院以110年度簡字第3496號判決
    定應執行拘役35日確定(各罪之犯罪時間、判決案號、確定
    日期等詳見附表所載)，有各該判決書及臺灣高等法院被告
    前案紀錄表在卷可稽。經核，本院為上開案件犯罪事實最後
    判決之法院，且受刑人所犯如附表所示之4罪，符合刑法第5
    0條第1項所定得予定執行刑之要件，茲檢察官聲請定其應執
    行之刑，本院審核認聲請為正當。復依前開說明，本院
    就附表所示案件，再為定應執行刑之裁判時，自應受前開裁
    判所為定應執行刑內部界限之拘束，即不得重於上開曾經定
    應執行刑之罪與其餘各罪所示判決刑度加計之總和（計算式
    ：40日＋35日＝75日）；再衡酌受刑人所犯4罪均為竊盜罪，
    罪質相同、均係徒手竊取選物販賣機台上之物品，情節相似
    、犯罪時間介於110年2月11日至110年3月15日，時間間隔甚
    近，於定執行刑時之非難重複程度高，其上開所為對於法秩
    序呈現之輕率態度及對於社會整體之危害程度，並考量數罪
    併罰所生之邊際效應與痛苦程度，及受刑人仍有復歸社會之
    需要等情，爰依刑法第51條第6款，在各刑中之最長期以上
    、各刑合併之刑期以下，及上述內部性界限(75日)之範圍內
    ，定如主文所示之應執行刑，並諭知易科罰金之折算標準。
四、另本案聲請就如附表所示4件竊盜罪定其應執行之刑及諭知
    易科罰金之折算標準，案情極為單純，且本院於裁量時應受
    內、外部界限之約束，所能裁量之範圍有限，可資減讓之刑
    期幅度亦微，爰參酌最高法院刑事大法庭110年度台抗大字
    第489號裁定意旨，認本件應無通知受刑人陳述意見之必要
    ，況被告另因竊盜案件，為臺灣高雄地方檢察署以110年度
    雄檢榮偵朝緝字第2725號、110年度雄檢榮執岱緝字第2435
    號發布通緝中，此有臺灣高等法院被告前案紀錄表、通緝紀
    錄表在卷可佐，是被告因另案已有逃亡之事實，亦難期其經
    通知後有陳述意見之可能，附此敘明。
五、依刑事訴訟法第477條第1項，刑法第50條第1項前段、第53
    條、第51條第6款、第41條第1項前段，裁定如主文。
中　　華　　民　　國　　111 　年　　4 　　月　　15　　日
                  刑事第七庭    法　官  洪韻筑
以上正本證明與原本無異。
如不服本裁定，應於收受送達後5日內向本院提出抗告狀。
因疫情而遲誤不變期間，得向法院聲請回復原狀。
中　　華　　民　　國　　111 　年　　4 　　月　　15　　日
　　　　　　　　　              書記官  蔡嘉晏
附表：
編  號 罪名 宣告刑 犯罪日期      最後事實審        確定判決  備註     法院、案號 判決日期 法院、案號 確定日期  1 竊盜 拘役30日，如易科罰金，以新臺幣1 千元折算1日 110年2月11日 高雄地院110年度簡字第1927號 110年7月14日 同左 110年8月25日 編號1至2所示之宣告刑，經橋頭地院以110 年度聲字第1391號裁定定應執行拘役40日確定。 【執行案號：高雄地檢110年度執字第6553號、橋頭地檢110年度執字第4156號】 2 竊盜 拘役20日（易刑標準同上） 110年2月13日 橋頭地院110年度簡字第1215號 110年8月16日 同左 110年10月19日  3 竊盜 拘役20日（易刑標準同上） 110年3月10日 高雄地院110年度簡字第3496號  111年1月7日 同左 111年3月7日 編號3至4所示之宣告刑，經原判決定應執行拘役35日確定。 【執行案號：高雄地檢111年度執字第2051號】 4 竊盜 拘役20日（易刑標準同上） 110年3月15日